【裁判字號】    92,訴緝,92
【裁判日期】    920910
【裁判案由】    毒品危害防制條例等
【裁判全文】
臺灣桃園地方法院刑事判決                          九十二年度訴緝字第九二號
    公  訴  人  臺灣桃園地方法院檢察署檢察官
    被      告  甲○○
        （冒名高坤良）
    指定辯護人  本院公設辯護人  丙○○
右列被告因違反毒品危害防制條例等案件，經檢察官提起公訴（八十九年度偵字第一
一二七六號），本院判決如左：
    主  文
甲○○轉讓第一級毒品未遂，處有期徒刑拾月。扣案之第一級毒品海洛因壹包（驗餘
淨重零點伍參公克）、第二級毒品安非他命壹包（驗餘淨重壹點陸壹公克）均沒收銷
燬之；扣案之門號0000000000號行動電話壹支沒收。又偽造署押，足以生
損害於公眾及他人，處有期徒刑參月。偵訊（調查）筆錄、指紋卡片、偵訊筆錄上偽
造「高坤良」之簽名肆枚及指印肆拾陸枚，均沒收。應執行有期徒刑壹年。扣案之第
一級毒品海洛因壹包（驗餘淨重零點伍參公克）、第二級毒品安非他命壹包（驗餘淨
重壹點陸壹公克），均沒收銷燬之；扣案之門號0000000000號行動電話壹
支、及偵訊（調查）筆錄、指紋卡片、偵訊筆錄上偽造「高坤良」之簽名肆枚及指印
肆拾陸枚，均沒收。
    事  實
一、甲○○與第三人張玉君現為男女朋友之關係，張玉君因有施用毒品之習慣而與前
    夫乙○○仳離，乙○○知悉甲○○、張玉君有施用毒品之習慣，遂向警方報案，
    在警察之授意下，於八十九年七月二十八日十七時許，由乙○○撥打甲○○所有
    門號0000000000號之行動電話予甲○○，向甲○○佯稱因毒癮發作，
    急需購買總共新台幣（下同）五千元之第一級毒品海洛因及第二級毒品安非他命
    各乙包，甲○○明知海洛因、安非他命為毒品危害防制條例所稱之第一級毒品及
    第二級毒品，禁止持有、轉讓，竟基於轉讓第一級毒品及第二級毒品之犯意，同
    意向他人購買第一級毒品海洛因及第二級毒品安非他命各乙包，再以原價轉讓予
    乙○○，雙方約定於同日十九時三十分在桃園縣桃園市○○路、中山路口見面，
    甲○○即於同日十八時三十分許，撥打鄒光正（本院另案判處有期徒刑八年確定
    ）所有門號0000000000號之行動電話，表示欲向鄒光正購買三千元之
    海洛因及二千元之安非他命各乙包，鄒光正同意販賣第一級毒品海洛因及第二級
    毒品安非他命予甲○○，雙方約定在桃園縣蘆竹鄉○○村○○路與南興路口附近
    交貨。嗣甲○○與乙○○及另二名喬裝之警員於同日十九時三十分許在桃園市○
    ○路、中山路口碰面後，即由乙○○駕駛自小客車搭載甲○○、喬裝之警員往中
    山高速公路南崁交流道方向行駛，直至蘆竹鄉○○路與南興路口時停車，甲○○
    先向乙○○收取欲購買上述毒品之價金五千元，下車走至路口便利商店前，於當
    日二十一時十五分許，鄒光正即於前址路口，將其所有之海洛因一包（毛重０‧
    七公克，驗餘淨重０‧五三公克）及安非他命一包（毛重一‧八公克，驗餘淨重
    一‧六一公克），分別以三千元及二千元之代價賣予甲○○。甲○○取得上開毒
    品後，隨即搭乘乙○○所駕駛之自小客車離去，嗣在桃園縣桃園市○○路長榮加
    油站前，欲將其所購得之上開毒品以原價轉讓予乙○○時，警員即表明身分而當
    場查獲，致未遂，並扣得甲○○所有欲原價轉讓予乙○○之第一級毒品海洛因一
    包（毛重０‧七公克，驗餘淨重０‧五三公克）、第二級毒品安非他命一包（毛
    重一‧八公克，驗餘淨重一‧六一公克），及甲○○所有、供其轉讓毒品使用之
    門號0000000000號行動電話一支。另鄒光正於將上開海洛因、安非他
    命各一包賣予甲○○，並自甲○○處收受由乙○○事先準備之一千元紙幣五張後
    ，即為員警隨後跟蹤，而於附近之麵攤內查獲，並於鄒光正隨身所攜帶之手提包
    內查扣上開販賣第一級毒品、第二級毒品所得五千元（該五千元已經員警發還乙
    ○○）。
二、甲○○為警查獲後，為逃避刑責，竟基於偽造署押之犯意，於桃園縣政府警察局
    桃園分局大樹派出所、桃園分局刑事組、臺灣桃園地方法院檢察署接受訊問時，
    冒用其胞弟「高坤良」之名義應訊，並於桃園縣政府警察局桃園分局大樹派出所
    之二次偵訊（調查）筆錄（簽名二枚、指印二０枚）、指紋卡片（指印二０枚）
    、刑事組之偵訊（調查）筆錄（簽名一枚、指印六枚）、臺灣桃園地方法院檢察
    署偵訊筆錄（簽名一枚），接續偽造「高坤良」簽名四枚及指印四十六枚，足生
    損害於「高坤良」及偵查機關對司法權行使之正確性。迨甲○○之指紋卡經送內
    政部警政署刑事警察局比對，始發現甲○○冒名應訊。
三、案經桃園縣政府警察局桃園分局報告臺灣桃園地方法院檢察署檢察官偵查起訴。
    理  由
一、訊據被告甲○○固供承於右揭事實一之時、地，因向鄒光正購買、持有前揭毒品
    而為警查獲之事實，惟矢口否認涉有轉讓上開毒品未遂之犯行，辯稱：乙○○並
    未交給伊五千元，也未一起去向鄒光正購買三千元之海洛因及二千元之安非他命
    各乙包，伊並未轉讓海洛因及安非他命予乙○○云云。惟查：
（一）右揭事實一之犯行業據被告於警、偵訊訊問時供承不諱，於警訊中供稱：「．
      ．．代價為新台幣五千元，因係調貨，並未賺取佣金，在桃園市○○路八九九
      號長榮加油站前。」等語（見八十九年度偵字第一一二七六號偵查卷第七二頁
      ）。於偵查中供稱：「．．．他們拿五千元託我去買的，在昨天晚上七、八點
      ，在長榮加油站前面，他們拿五千元要我買安非他命及海洛因，我買了之後拿
      給他們，警察來時，他們丟給我，我跟『小唐』買的。」等語（見見八十九年
      度偵字第一一二七六號偵查卷第四四頁），而被告於右揭時、地向鄒光正購買
      、持有前揭毒品，於交付予證人乙○○時，而為警當場查獲，及於同案被告鄒
      光正身上查獲證人乙○○交付被告甲○○向同案被告鄒光正購買毒品之現金五
      千元等情，亦分據同案被告鄒光正於警訊、偵查中供承在卷（見八十九年度偵
      字第一一二七六號偵查卷第八頁反面、第四七頁反面），及證人乙○○於警訊
      、偵查及本院審理中（見八十九年度偵字第一一二七六號偵查卷第二六頁、第
      二七頁、證人即警員陳有國、王紹玄於偵查、本院審理中（見八十九年度偵字
      第一一二七六號偵查卷第七八頁反面、第七九頁正面、本院九十年八月十四日
      訊問筆錄）證述屬實。此外，並有上開毒品、行動電話扣案（見八十九年度偵
      字第一一二七六號偵查卷第三八頁、第三九頁），及前揭一千元面額紙鈔影本
      、贓物領據各一紙、照片二張附卷可查（見八十九年度偵字第一一二七六號偵
      查卷第三０頁、第三二頁、第三三頁）。
（二）查於被告身上查扣之白色藥品二包，經送法務部調查局鑑定結果，其中一包白
      粉係含有第一級第６項毒品海洛因成分，淨重０‧５３公克（包裝重０‧２４
      公克）；另一包結晶則係第二級第８９項毒品甲基安非他命，淨重１‧６１公
      克，包裝重０‧２２公克，此亦有該局八十九年八月十七日、八十九年十二月
      十三日分別出具之（８９）陸（一）字第８９１７１１９８、0000000
      0號鑑定通知書、檢驗通知書各一紙在卷可憑（見八十九年度偵字第一一二七
      六號偵查卷第六十七頁、本院刑事卷第二八頁）。
（三）次查被告本次犯行，既屬為計誘被告甲○○而由警方授意乙○○向被告甲○○
      佯稱因毒癮發作，欲購買海洛因及安非他命，是以於乙○○本身自乏受讓之真
      實意思，從而此次被告甲○○以原價轉讓海洛因及安非他命之行為，客觀上並
      無達既遂之可能，自僅止於未遂，應予敘明。
（四）至於證人乙○○、陳有國、王紹玄證述係被告甲○○於八十九年七月二十八日
      十七時許，先後多次打電話給乙○○，詢問證人乙○○是否要購買毒品，乙○
      ○因不堪其擾，即報警處理，並配合警察辦案，佯裝願意購買共五千元之第一
      級毒品海洛因及第二級毒品安非他命，因而查獲等情，被告於警訊及偵查中始
      終供稱僅係受證人乙○○之託，而無償幫忙調貨等語，堅決否認係欲販賣上揭
      毒品，經查，販賣毒品均係以隱密之方式進行，豈有大張旗鼓一直打電話向不
      認識之人兜售之理？又既向陌生人兜售，怎會無毒品可販賣？再者，若無毒品
      可販賣，欲向上游購買，豈會帶同下游一道前往？況被告隨意打電話向無施用
      毒品習慣之人兜售，被捕之風險本較之一般熟識者間之販賣為高，被告帶同證
      人乙○○一道前往，於向鄒光正購買三千元之海洛因一包（毛重０‧七公克，
      驗餘淨重０‧五三公克）及二千元之安非他命一包（毛重一‧八公克，驗餘淨
      重一‧六一公克）後，隨即欲將上揭毒品以原價轉交證人乙○○，並無賺取任
      何差價，或從中獲得任何之毒品數量，被告甘冒被捕之風險，如係販賣，豈會
      白忙一場而一無所獲之理？顯然有違常情，故以被告供稱係證人乙○○欲購買
      毒品，其出面向鄒光正購買後再原價轉讓較符事實，證人乙○○、陳有國、王
      紹玄此部分證詞不可採。
（五）綜上所述，事證明確，被告轉讓第一、二級毒品未遂之犯行堪以認定，應予依
      法論科。
二、訊據被告甲○○對於右揭事實二之犯行坦承不諱，復有桃園縣政府警察局桃園分
    局大樹派出所之偵訊（調查）筆錄二份、指紋卡片一紙、桃園分局刑事組之偵訊
    （調查）筆錄一份、臺灣桃園地方法院檢察署偵訊筆錄一份，及內政部警政署刑
    事警察局八十九年九月五日（八九）刑紋字第一二六三００號影本（見八十九年
    度偵字第一一二七六號偵查卷第九四頁、第九五頁）一紙在卷可稽。事證明確，
    被告偽造署押之犯行堪以認定，應予依法論科。
三、核被告甲○○所為，係犯毒品危害防制條例第八條第四項、第一項、同條第四項
    、第二項之轉讓第一級毒品、第二級毒品未遂罪及刑法第二百十七條第一項之偽
    造署押罪。公訴人雖認被告與同案被告鄒光正就販賣第一、二級毒品犯行，係有
    犯意聯絡及行為分擔，應論以共同正犯，惟查，同案被告鄒光正欲販賣毒品之對
    象係被告甲○○；而如前所述，被告甲○○所欲轉讓毒品之對象係乙○○，是被
    告及同案被告鄒光正，係各基於販賣、轉讓毒品之犯意而分別為之，彼等間尚無
    何犯意之聯絡，是尚難認被告與同案被告鄒光正係共同正犯，起訴法條尚有未洽
    ，應予變更。被告轉讓毒品前之持有第一、二級毒品之低度行為應為轉讓之高度
    行為吸收不另論罪。其冒用「高坤良」名義應訊，而於桃園縣政府警察局桃園分
    局大樹派出所之二次偵訊（調查）筆錄（簽名二枚、指印二０枚）、指紋卡片（
    指印二０枚）、刑事組之偵訊（調查）筆錄（簽名一枚、指印六枚）、臺灣桃園
    地方法院檢察署偵訊筆錄（簽名一枚），接續偽造「高坤良」簽名四枚及指印四
    十六枚，係同一冒名應訊之行為，而基於接續犯意為之，為接續犯。再被告係以
    一轉讓行為，同時觸犯毒品危害防制條例第八條第四項、第一項、及第四項、第
    二項之罪，為想像競合犯，依刑法第五十五條之規定，應從重之轉讓第一級毒品
    海洛因未遂罪處斷。所犯轉讓第一級毒品海洛因未遂罪與偽造署押罪二罪間，犯
    意各別，罪質互異，行為互殊，應予分論併罰。又被告轉讓第一級毒品而未遂，
    應依刑法第二十六條前段之規定，減輕其刑。爰審酌被告之素行，前科、犯罪之
    動機、轉讓之次數、所生危害及被告犯罪後之態度等一切情狀，各量處如主文所
    示之刑，並定其應執行之刑，以示懲儆。
四、扣案之海洛因海洛因一包（驗餘淨重０‧五三公克）、安非他命一包（驗餘淨重
    一‧六一公克），分係第一級、第二級毒品，且為被告轉讓時所持有，均應依毒
    品危害防制條例第十八條第一項前段之規定宣告沒收銷燬之。另號碼00000
    00000號行動電話一支係被告所有，且供聯絡轉讓毒品所用之物，業據被告
    於警訊時自陳在卷，應依毒品危害防制條例第十九條第一項前段之規定諭知沒收
    。另桃園縣政府警察局桃園分局大樹派出所之二次偵訊（調查）筆錄（簽名二枚
    、指印二０枚）、指紋卡片（指印二０枚）、刑事組之偵訊（調查）筆錄（簽名
    一枚、指印六枚）、臺灣桃園地方法院檢察署偵訊筆錄（簽名一枚）上偽造之「
    高坤良」簽名四枚及指印四十六枚，應依刑法第二百十九條之規定宣告沒收。
據上論斷，應依刑事訴訟法第二百九十九條第一項前段、第三百條，毒品危害防制條
例第八條第四項、第一項、第四項、第二項、第十八條第一項前段、第十九條第一項
前段，刑法第十一條、第二百十七條第一項、第五十五條、第二十六條前段、第五十
一條第五款、第二百十九條，判決如主文。
本案經檢察官黃錦秋到庭執行職務。
中      華      民      國    九十二    年      九      月      十      日
                                臺灣桃園地方法院刑事第十庭
                                      法  官  曾  正  耀
右正本證明與原本無異。
如不服本判決，應於判決送達後十日內向本院提出上訴狀( 應附繕本 )，上訴於
臺灣高等法院。
                                      書記官  文  巧  雲
中      華      民      國    九十二    年       九     月     二十四   日
附錄本案論罪科刑法條：
毒品危害防制條例第八條
轉讓第一級毒品者，處一年以上七年以下有期徒刑，得併科新台幣一百萬元以下罰金
。
轉讓第二級毒品者，處六月以上五年以下有期徒刑，得併科新台幣七十萬元以下罰金
。
轉讓第三級毒品者，處三年以下有期徒刑，得併科新台幣三十萬元以下罰金。
前三項之未遂犯罰之。
刑法第二百一十七條
偽造印章、印文或署押，足以生損害於公眾或他人者，處三年以下有期徒刑。
盜用印章、印文或署押，足以生損害於公眾或他人者，亦同。


司法院資訊處製作；財團法人民間司法改革基金會備份。
